# YSAAC ANDUJAR

# • Ingeniero de Software •

## SOBRE MÍ

Soy un ingeniero de software FullStack con más de 4 años de experiencia profesional, incluyendo el desarrollo de proyectos para grandes empresas. He desarrollado sólidas habilidades en múltiples lenguajes de programación así como en el manejo de bases de datos relacionales y no relacionales.

#### EXPERIENCIA

#### Codika - Ingeniero de Software

06/2023 - Actualidad

- Desarrollé proyectos a gran escala para clientes destacados como Centro Cuesta Nacional, Banco Popular Dominicano, Bondelic, SkyHigh, Metaldom, Analisa y Seprisa.
- Utilicé tecnologías como React, NestJS, .NET Core, Angular y Django para crear soluciones web eficientes, escalables y personalizadas.
- Trabajé como desarrollador Fullstack, adaptándome a las necesidades de cada proyecto, lo que implicaba enfocarme tanto en el Frontend como en el Backend según fuera necesario.

#### Kalifika - Ingeniero de Software

11/2023 - Actualidad

- Desarrollé el BackOffice de un buró de crédito para grandes bancos dominicanos con Angular en el Frontend y Django en el Backend.
- Fui el encargado principal del desarrollo Frontend, por lo que la mayor parte de mi trabajo se centró en esta área, asegurando una interfaz de usuario eficiente, intuitiva y alineada con las necesidades del cliente.

#### Tennos Business - Ingeniero de Software 06/2022 - 06/2023

- Trabajé como desarrollador FullStack en diversos proyectos. Desarrollé y mantuve módulos para un CRM creado con Vue.js en el Frontend y .NET Core en el Backend.
- Implementé servicios externos mediante la integración de APIs RESTful y herramientas en la nube, mejorando la conectividad y automatización de procesos dentro de las plataformas.

#### SRC - Desarrollador FullStack

01/2022 - 06/2022

- Desarrollé un BackOffice para una aplicación móvil de recargas telefónicas y compra de tickets de lotería.
- Creé las APIs necesarias para conectar el BackOffice con la aplicación móvil.

#### ESTUDIOS

# HABILIDADES

IDIOMAS

### Ingeniería de Software

Universidad del Caribe

**Lenguajes:** Typescript, C#, Python.

**Español** - Nativo **Inglés** - Avanzado

#### Desarrollo de Software

Instituto Tecnológico de Las Américas

#### Técnico en Electrónica

Instituto Politécnico Pilar Constanzo

# Frameworks:

React, NodeJs, .Net, Django, Angular, Vue

#### Base de datos:

SqlServer, MySql, MongoDb, PostgreSQL

#### PORTAFOLIO

Website: <a href="https://yandujar.netlify.app/">https://yandujar.netlify.app/</a>

GitHub: <a href="https://github.com/YsaacAndujar">https://github.com/YsaacAndujar</a>

LinkedIn: www.linkedin.com/in/ysaac